【裁判字號】    99,上訴,1572
【裁判日期】    991004
【裁判案由】    毒品危害防制條例
【裁判全文】
臺灣高等法院高雄分院刑事判決        99年度上訴字第1572號
上  訴  人
即  被  告  甲○○
上列上訴人因毒品危害防制條例案件，不服臺灣高雄地方法院99
年度審訴字第2068號中華民國99年8 月19日第一審判決（起訴案
號：臺灣高雄地方法院檢察署99年度毒偵字第2978號），提起上
訴，本院判決如下：
     主  文
上訴駁回。
     理  由
一、按不服地方法院之第一審判決而上訴者，應向管轄第二審之
    高等法院為之。上訴書狀應敘述具體理由。上訴書狀未敘述
    上訴理由者，應於上訴期間屆滿後20日內補提理由書於原審
    法院，逾期未補提者，原審法院應定期間先命補正。第二審
    法院認為上訴書狀未敘述理由或上訴有第362 條前段之情形
    者，應以判決駁回之。但其情形可以補正而未經原審法院命
    其補正者，審判長應定期間先命補正。刑事訴訟法第361 條
    、第367 條，分別定有明文。所謂不服第一審判決之具體理
    由，必係依據卷內既有訴訟資料或提出新事證，指摘或表明
    第一審判決有何採證認事、用法或量刑等足以影響判決本旨
    之不當或違法，而構成應予撤銷之具體事由，始克當之（例
    如：依憑證據法則具體指出所採證據何以不具證據能力，或
    依憑卷證資料，明確指出所為證據證明力之判斷如何違背經
    驗、論理法則）；倘僅泛言原判決認定事實錯誤、違背法令
    、量刑失之過重或輕縱，而未依上揭意旨指出具體事由，或
    形式上雖已指出具體事由，然該事由縱使屬實，亦不足以認
    為原判決有何不當或違法者（例如：對不具有調查必要性之
    證據，法院未依聲請調查亦未說明理由，或援用證據不當，
    但除去該證據仍應為同一事實之認定），皆難謂係具體理由
    ，俾與第二審上訴制度旨在請求第二審法院撤銷、變更第一
    審不當或違法之判決，以實現個案救濟之立法目的相契合，
    並節制濫行上訴（最高法院97年度臺上字第892 號判決參照
    ）。是以上訴人之上訴書狀或補提之上訴理由書，雖有敘述
    上訴理由，惟並未具體敘述第一審判決有上述違法、不當情
    形，即與未敘述具體理由無異，其所為上訴，即不符合上訴
    之法定要件。
二、本件原判決以上訴人即被告甲○○所犯施用第一、二級毒品
    罪之罪證明確，均累犯，各量處有期徒刑1 年2 月、9 月，
    並定執行刑為有期徒刑1 年8 月，已詳敘所憑之證據與認定
    之理由。所為論敘，經核並無違背經驗法則或論理法則，量
    刑亦屬允當。被告上訴意旨略以：伊犯後已前往旗山署立醫
    院進行美沙冬治療，家中經濟全靠伊支撐，請從輕量刑云云
    。惟查：被告於民國（下同）88年間起，因施用毒品案件，
    經法院裁定觀察勒戒、強制治療，及判處有期徒刑，並執行
    完畢，猶不知悔改，竟仍於99年4 月29日14時許，在高雄縣
    旗山鎮○○街31巷34號住處內，先以將第一級毒品海洛因摻
    入香菸點燃吸食之方式，施用第一級毒品海洛因1 次；再以
    玻璃球燒烤吸食煙霧之方式，施用第二級毒品甲基安非他命
    1 次等情，業據原審依被告之自白，扣案之海洛因14包，高
    雄縣政府警察局旗山分局毒品危害防制條例嫌犯代號與真實
    姓名對照表、台灣檢驗科技股份有限公司99年5 月12日濫用
    藥物尿液檢驗報告、法務部調查局濫用藥物實驗室99年6 月
    15日鑑定書1 紙等證據資料，認被告上開罪證明確，而予以
    論處；並已審酌被告前因施用毒品之犯行，經施以觀察、勒
    戒、強制戒治處分及法院科刑判決執行完畢後，仍無法戒除
    毒癮，足見惡習已深、戒絕毒癮意志不堅，施用毒品戕害自
    身，未害及他人，及其犯後坦承犯行，與其生活狀況、品行
    、智識程度等一切情狀，於法定刑度內分別量處有期徒刑1
    年2 月、9 月，並定其應執行之刑為有期徒刑1 年8 月。原
    審顯已斟酌刑法第57條各款所列情狀，而無逾越法律所規定
    之法定刑度範圍，或濫用其權限，應不得任意指摘為違法（
    最高法院72年台上字第6696號、75年台上字第7033號判例參
    照）。又被告接受戒除毒癮之替代療法，及其家庭經濟狀況
    均非法定之減刑事由，被告上揭上訴意旨，純屬自我說詞，
    難認已依據卷內資料，具體指摘原判決有何違法失當情事。
    被告上開上訴理由，顯非依據卷內既有訴訟資料或提出新事
    證表明原審判決有何不當或違法之具體事由。是原審判決並
    無不當或違法，應認被告提起上訴未依據卷內證據資料敘述
    具體理由之違背法律上程式。
三、綜上所述，被告之上訴理由，不能認係依據卷內訴訟資料指
    摘或表明原審判決有何採證、認事、用法或量刑等足以影響
    判決本旨之不當或違法，而構成應予撤銷之具體事由，其僅
    徒憑己意請求撤銷原判決，難謂適法之上訴理由。揆諸上揭
    規定，本件上訴人之上訴屬違背法律上之程式，應依法予以
    駁回，爰不經言詞辯論逕行判決。
據上論斷，應依刑事訴訟法第367 條前段、第372 條，判決如主
文。
中    華    民    國    99    年    10    月    4     日
                  刑事第十庭    審判長法  官  陳中和
                                      法  官  蔡國
                                      法  官  林水城
以上正本證明與原本無異。
施用第二級毒品部分本判決不得上訴。
其餘部分如不服本判決應於收受本判決後10日內向本院提出上訴
書狀，其未敘述上訴理由者，並得於提起上訴後10日內向本院補
提理由書狀（均須按他造當事人之人數附繕本）「切勿逕送上級
法院」。
中    華    民    國    99    年    10    月    4     日
                                      書記官  蔡佳君

司法院資訊處製作；財團法人民間司法改革基金會備份。
